【裁判字號】    97,訴,1264
【裁判日期】    970514
【裁判案由】    毒品危害防制條例
【裁判全文】
臺灣板橋地方法院刑事判決              97年度訴字第1264號
公  訴  人  臺灣板橋地方法院檢察署檢察官
被      告  甲○○
                    （現另案
上列被告因違反毒品危害防制條例案件，經檢察官提起公訴（97
年度毒偵字第1386號），本院裁定改用簡式審判程序審理，判決
如下：
    主  文
甲○○施用第一級毒品，累犯，處有期徒刑拾月。
扣案之第一級毒品海洛因壹包（驗餘淨重零點壹參捌捌公克）、
第二級毒品甲基安非他命壹包（驗餘淨重零點貳柒參捌公克），
均沒收銷燬之；扣案之吸食器貳個、分裝杓壹支，均沒收。
    事  實
一、甲○○前於民國87年間因施用毒品案件，經本院裁定送觀察
    、勒戒後，認無繼續施用毒品之傾向，於87年8 月3 日釋放
    出所，並由臺灣板橋地方法院檢察署檢察官於87年8 月3 日
    以87年度偵字第10051 號為不起訴處分確定。又於89年間因
    施用毒品案件，經臺灣臺北地方法院裁定送觀察、勒戒後，
    認有繼續施用毒品之傾向，改裁定送強制戒治，於89年11月
    1 日停止強制戒治出所，90年2 月20日強制戒治期滿，並經
    臺灣臺北地方法院檢察署檢察官提起公訴，嗣經臺灣臺北地
    方法院於89年5 月31日以89年度訴字第527 號各判處有期徒
    刑7 月、4 月，應執行有期徒刑10月確定，並於90年8 月31
    日執行完畢。又於91年間因施用毒品案件，經臺灣臺北地方
    法院裁定送強制戒治，於92年2 月24日停止強制戒治出所，
    於92年5 月30日強制戒治期滿，並經臺灣臺北地方法院檢察
    署檢察官提起公訴，嗣經臺灣臺北地方法院於92年5 月20日
    以92年度易字第540 號各判處有期徒刑7 月、7 月，應執行
    有期徒刑1 年確定。繼於92年間因施用毒品案件，經本院於
    93年1 月6 日以92年度簡字第2794號判處有期徒刑6 月確定
    ，並於上開案件接續執行，甫於94年9 月28日執行完畢。又
    於96年間因施用毒品案件，經本院於96年1 月24日以95年度
    易字第2315號判處有期徒刑4 月確定，並經本院另案裁定減
    為有期徒刑2 月確定，甫於96年7 月17日執行完畢。詎其猶
    不知悔改，於強制戒治執行完畢釋放後5 年內，另基於同時
    施用第1 級海洛因及第2 級毒品甲基安非他命之犯意，於97
    年1 月25日22時許，在臺北縣永和市○○路之某加油站廁所
    內，以將海洛因、甲基安非他命一起放入吸食器內燒烤之方
    式，同時施用第1 級毒品海洛因及第2 級毒品甲基安非他命
    乙次。嗣於97年1 月26日22時30分許，在臺北縣永和市○○
    路與得和路交岔路口前，因行跡可疑為警上前盤查，查獲第
    1 級毒品海洛因1 包（驗餘淨重0.1388公克）、第2 級毒品
    甲基安非他命1 包（驗餘淨重0.2738公克），及其所有，且
    供其施用第1 、2 級毒品所用之吸食器2 個、分裝杓1 支，
    始供出上情。
二、案經臺北縣政府警察局蘆洲分局報請臺灣板橋地方法院檢察
    署檢察官偵查起訴。
    理  由
一、上揭事實，業據被告甲○○於警詢及本院準備程序、審理中
    坦承不諱（見臺灣板橋地方法院檢察署97年度毒偵字第2138
    6 號偵查卷第13頁、本院97年4 月30日準備程序及簡式審判
    筆錄），並有第1 級毒品海洛因1 包（驗餘淨重0.1388公克
    ）、第2 級毒品甲基安非他命1 包（驗餘淨重0.2738公克）
    、吸食器2 個、分裝杓1 支扣案（見上開偵查卷第22頁），
    且被告為警查獲後所採集之尿液送檢驗結果，確呈嗎啡、甲
    基安非他命陽性反應，此有臺灣檢驗科技股份有限公司濫用
    藥物尿液檢驗報告1 紙在卷可憑（見上開偵查卷第43頁）。
    又上開扣案之海洛因、甲基安非他命經送檢驗結果確含海洛
    因、甲基安非他命成分，有交通部民用航空局航空醫務中心
    毒品鑑定書2 紙在卷（見本院刑事卷），足徵被告之任意性
    自白與事實相符。又被告前於87年間因施用毒品案件，經本
    院裁定送觀察、勒戒後，認無繼續施用毒品之傾向，於87年
    8 月3 日釋放出所，並由臺灣板橋地方法院檢察署檢察官於
    87年8 月3 日以87年度偵字第10051 號為不起訴處分確定。
    又於89年間因施用毒品案件，經臺灣臺北地方法院裁定送觀
    察、勒戒後，認有繼續施用毒品之傾向，改裁定送強制戒治
    ，於89年11月1 日停止強制戒治出所，90年2 月20日強制戒
    治期滿，並經臺灣臺北地方法院檢察署檢察官提起公訴，嗣
    經臺灣臺北地方法院於89年5 月31日以89年度訴字第527 號
    各判處有期徒刑7 月、4 月，應執行有期徒刑10月確定，並
    於90年8 月31日執行完畢。又於91年間因施用毒品案件，經
    臺灣臺北地方法院裁定送強制戒治，於92年2 月24日停止強
    制戒治出所，於92年5 月30日強制戒治期滿，並經臺灣臺北
    地方法院檢察署檢察官提起公訴，嗣經臺灣臺北地方法院於
    92年5 月20日以92年度易字第540 號各判處有期徒刑7 月、
    7 月，應執行有期徒刑1 年確定。繼於92年間因施用毒品案
    件，經本院於93年1 月6 日以92年度簡字第2794號判處有期
    徒刑6 月確定，並於上開案件接續執行，甫於94年9 月28日
    執行完畢。又於96年間因施用毒品案件，經本院於96年1 月
    24日以95年度易字第2315號判處有期徒刑4 月確定，並經本
    院另案裁定減為有期徒刑2 月確定，甫於96年7 月17日執行
    完畢等情，有臺灣高等法院被告前案紀錄表1 份在卷可憑。
    是以，本案事證明確，被告於強制戒治執行完畢釋放後5年
    內，再犯本件施用第1 級毒品及第2 級毒品之犯行洵堪予認
    定，應予依法論處。
二、核被告甲○○所為，係犯毒品危害防制條例第10條第1 項之
    施用第1 級毒品罪及同條第2 項之施用第2 級毒品罪。被告
    持有第1 級毒品海洛因、第2 級毒品甲基安非他命，既意在
    供己施用，其持有之低度行為應為施用之高度行為所吸收，
    均不另論罪。又被告以1 行為同時施用第1 級、第2 級毒品
    ，為想像競合犯，應依刑法第55 條 規定，從一重之施用第
    1 級毒品罪處斷。又被告有如犯罪事實欄所述之論罪科刑及
    執行情形，有臺灣高等法院被告前案紀錄表可按，其於有期
    徒刑執行完畢後5 年內，故意再犯本件有期徒刑以上之罪，
    為累犯，應依刑法第47條第1 項之規定，加重其刑。爰審酌
    被告之素行非佳，前有多次施用毒品之犯行，仍不知悔悟，
    再次施用毒品，無視於毒品對於自身健康之戕害及國家對於
    杜絕毒品犯罪之禁令，兼衡其犯罪之動機、目的、手段，同
    時施用第1 級毒品、第2 級毒品戕害自身健康及其犯後坦承
    犯行，態度良好等一切情狀，量處如主文所示之刑，以資懲
    儆。
三、扣案之第1 級毒品海洛因1 包（驗餘淨重0.1388公克）、第
    2 級毒品甲基安非他命1 包（驗餘淨重0.2738公克），分屬
    第1 、2 級毒品（其內毒品與外袋無法析離完盡，應概認屬
    查獲之毒品），不問屬何人所有，均應依毒品危害防制條例
    第18條第1 項前段之規定併予宣告沒收銷燬之。另扣案之吸
    食器2 個、分裝杓1 支，為被告所有，且係供本件犯罪所用
    之物，業據被告於本院審理中供承不諱，爰依刑法第38條第
    1 項第2 款之規定併予宣告沒收。
四、本件經檢察官提起公訴，被告於準備程序中就被訴事實為有
    罪之陳述，經法官告知簡式審判程序之旨，並聽取公訴人、
    被告之意見後，本院合議庭裁定由受命法官獨任進行簡式審
    判程序，併予敘明。
據上論斷，應依刑事訴訟法第273 條之1 第1 項、第299 條第1
項前段，毒品危害防制條例第10條、第18條第1 項前段，刑法第
11條前段、第55條、第47條第1 項、第38條第1 項第2 款，判決
如主文。
本案經檢察官郭季青到庭執行職務。
中    華    民    國    97    年    5     月    14    日
                  刑事第十九庭  法  官  曾正耀
以上正本證明與原本無異
如不服本判決應於送達後10日內向本院提出上訴狀
                                書記官  陳淑怡
中    華    民    國    97    年    5     月    14    日
附論罪科刑依據之法條：
毒品危害防制條例第10條
施用第1 級毒品者，處6 月以上5 年以下有期徒刑。
施用第2 級毒品者，處3 年以下有期徒刑。


司法院資訊處製作；財團法人民間司法改革基金會備份。
